【裁判字號】    90,家抗,235
【裁判日期】    900912
【裁判案由】    離婚
【裁判全文】
臺灣高等法院民事裁定  九十年度家抗字第二三五號
      抗  告  人  乙○○
      代  理  人  王上
右抗告人因與相對人甲○○間請求離婚事件，對於中華民國九十年六月十五日台灣桃
園地方法院八十九年婚字第六二一號裁定提起抗告，本院裁定如左：
      主      文
抗告駁回。
抗告程序費用由抗告人負擔。
      理      由
一、按提起第二審上訴，應於第一審判決送達後二十日之不變期間內為之，提起上訴
    如逾上訴期間者，原第一審法院應以裁定駁回之，民事訴訟法第四百四十條、第
    四百四十二條第一項定有明文。次按送達不能依第一百三十六、第一百三十七條
    規定為之者，得將文書寄存送達地之自治或警察機關，並作送達通知書，黏貼於
    應受送達人住、居所、事務所或營業所門首，以為送達，民事訴訟法第一百三十
    八條著有規定。次按依民事訴訟法第一百三十八條規定之寄存送達方法而為送達
    者，以送達人將文書寄存送達地之自治或警察機關，並作成送達通知書，黏貼於
    應受送達人門首時，即發生送達之效力，至應受送達人究於何時前往領取應送達
    人文書，或並未前往領取，於送達之效力不生影響（最高法院八十五年台抗字第
    五一四號、八十六年台抗字第一一○號、八十九年台聲字第一三號裁定參照）。
二、抗告意旨：本件相對人雖提出抗告人之戶籍謄本，但抗告人因至外地工作，早已
    離去該處所多年，該處所現無人居住，該址已非應為送達之處所，應無民事訴訟
    法第一百三十八條之適用。又寄存送達所應作成之送達通知單，應記明寄存送達
    之處所，但於卷內並無該黏貼之送達通知書之文件，亦即，不得單憑以蓋有寄存
    派出所之圓形戳記來證明確有黏貼通知書於門首之事實，本件警察機關並未黏貼
    送達通知書於抗告人之戶籍謄本上住所之門首，當不生送達之效力。寄存送達既
    不合法，就應以民國（下同）九十年五月三十日之實際簽收日，始生送達之效力
    ，抗告人之上訴應屬合法，原裁定顯屬違法不當，請求廢棄原裁定等語。
三、經查原法院九十年四月九日所為八十九年度婚字第二六一號判決正本係於九十年
    四月二十六日，由送達人寄存於桃園縣警察局平鎮分局北勢派出所，有送達證書
    附卷可稽。該送達證書上已載明「並作送達通知書，黏貼於應受送達人門首以為
    送達」，且經本院向中壢郵局函查結果，該文書經投遞二次未果，確依規定製作
    送達通知書黏貼於應受送達人之門首，以為送達，並將相關文書寄存於桃園縣警
    察局平鎮分局北勢派出所，有該局九十年九月三日營00000000—０六０
    號函可憑。按寄存送達，於文書寄存警察機關後並作成通知書黏貼於應受送達人
    住居所門首時，即生效力，故抗告人主張：本件警察機關並未黏貼送達通知書於
    抗告人之戶籍謄本上住所之門首，當不生送達之效力云云，並無可採。上開判決
    正本於九十年四月二十六日有效送達於抗告人，抗告人遲至同年五月三十一日始
    行提起上訴，已逾上訴之二十日不變期間。原裁定以上訴逾期為由駁回抗告人之
    上訴，並無不合，抗告意旨指摘原裁定不當，求予廢棄，應認無理由，予以駁回
    。
四、裁定如主文。
中      華      民      國    九十      年      九      月     十二     日
                                民事第十二庭
                                    審判長法  官  林  丁  寶
                                          法  官  林  恩  山
                                          法  官  高  鳳  仙
右正本係照原本作成。
不得再抗告。
中      華      民      國    九十      年      九      月     廿       日
                                          書記官  黃  慶  霽


司法院資訊處製作；財團法人民間司法改革基金會備份。
